臺灣高等法院刑事判決　　　　　　　　94年度上易字第1037號
上　訴　人　臺灣板橋地方法院檢察署檢察官
被　　　告　丁○○
上列上訴人因被告竊盜案件，不服臺灣板橋地方法院九十四年度
簡上字第十八號，中華民國94年4月12日第一審判決（起訴案號
：臺灣板橋地方法院檢察署九十三年度偵字第一五○○三號），
提起上訴，本院判決如下：
    主  文
上訴駁回。
    理  由
一、本案經本院審理結果，認第一審判決認不能證明被告犯罪，
    因而對被告丁○○為無罪之諭知，核無不當，應予維持，並
    引用第一審判決書記載之理由（如附件）。
二、檢察官上訴意旨以：(一)被告丁○○並無法確認是否泊過本案
    失竊之車輛，若僅因其擔任代客停車工作，即排除其竊車之
    可能性，顯難謂周全；(二)又本案車輛失竊地點台北縣新莊市
    ○○路八十一巷口及查獲之地點台北市○○路一四二號前與
    被告工作之地點台北縣三重市○○路○段九十七號一樓名人
    三溫暖皆相距不遠，顯有地緣關係，顯難排除被告竊取小客
    車犯行；(三)若如被告所辯泊車並未登記泊車車號，則其如何
    提供消費顧客車輛保管之服務，所辯難以採信云云，原審認
    定事實難謂妥適。
三、經查：被告於九十三年四月間確實任職於名人三溫暖擔任泊
    車工，有名人三溫暖負責人甲○○陳報之被告身分證影本及
    被告於九十三年四月間之上下班打卡紀錄本影本附偵查卷可
    稽（詳見偵字第一五○○三號卷），被告既在公眾得出入之
    營業場所擔任泊車工，所辯可能因泊車而曾接觸該失竊之車
    輛，尚非全然無據。本件被告工作之地點與該贓車失竊之地
    點及尋獲之處所，雖均在台北縣市地區，有相當之地緣關係
    ，惟據車主乙○○證稱其係在便利超商商店外面因購物方便
    臨時停車時遭竊，尋獲車輛時車上有非屬於其本人之衣物及
    土城、桃園、萬華西園派出所附近加油站加油的加油發票，
    另有滲有海洛因的香煙半截，及一包安非他命等物品，且該
    贓車肇事後尋獲之地點在台北市○○路一四二號前等情，則
    如依被害人所述，本件贓車失竊與查獲地點及竊嫌又曾多次
    進入加油站加油，均係通衢街道或公眾得出入之場所，應均
    設有監視錄影設備，贓車上又遺留有非屬被害人之物、未抽
    完之半截香煙等物品，衡情可能遺留有其他指紋或可供鑑定
    比對之ＤＮＡ等微物跡證，且贓車失竊至尋獲又僅短短三天
    多，據被害人乙○○於原審證稱不認識也未曾見過本案被告
    ，經本院依職權傳訊與本件贓車發生追撞肇事之證人丙○○
    證稱當天在肇事現場沒有看見駕駛贓車之肇事人（是否本案
    被告？），另證人曾到贓事查獲現場處理本件肇事之警員張
    錦誌證稱「其僅處理交通肇事，刑案部分當時由責任區刑事
    人員帶回處理」，惟遍查全案卷證，並無相關偵查報告足以
    證明被告曾在各公眾得出入之場所占有駕駛該贓車或遺留涉
    案人之ＤＮＡ跡證。按刑事訴訟採無罪推定原則，由檢察官
    就被告犯罪事實負舉證責任，並指出證明之方法，刑事訴訟
    法第一百六十一條第一項定有明文，因此檢察官對於起訴之
    犯罪事實，應負提出證據之說明之實質舉證責任。倘其所提
    出之證據，不足為被告有罪之積極證明，基於無罪推定原則
    ，自應為被告無罪判決。又按刑事被告得保持緘默，無須違
    背自己之意思而為陳述，亦不負自證無罪之義務。至刑事訴
    訟法第一百六十一條之一規定，被告得就被訴之事實指出有
    利之證明方法，然係賦予被告主動實施防禦之權利，以貫徹
    當事人對等原則，但並非將檢察官應負之舉證責任轉換予被
    告，不得以被告否認犯罪所持之辯解為不可採或不能指出其
    有利之證明，遽為有罪之推定，原審判決就檢察官所提出之
    被害人失竊報告、贓車車窗上之指紋資料及測謊鑑定等證據
    及其指出之證明方法，不足為被告有罪之積極證明，或其指
    出之證明方法，亦無從說服法院形成被告有罪之心證，於理
    由內已詳予說明，因而為被告無罪之判決，於法難認有違。
    檢察官上訴另以被告無法確認其泊過本案贓車，或無法提出
    其曾登記泊車之紀錄，以被告辯解為不足採，認應成立竊盜
    罪指摘原判決不當，其上訴為無理由，應予駁回。
據上論結，應依刑事訴訟法第373條、第368條，判決如主文。
本案經檢察官李良忠到庭執行職務。
中　　華　　民　　國　　94　　年　　9 　　月　　28　　日
　　　　　　　　　刑事第六庭  審判長法　官  許國宏
  　　　　　　　　　　　　　　　　  法　官  林銓正
　　　　　　　　　　　　　　　　　  法　官  吳啟民
以上正本證明與原本無異。
不得上訴。
                                    書記官  江采廷
中　　華　　民　　國　　94　　年　　9 　　月　　29　　日
